臺灣桃園地方法院刑事裁定
111年度撤緩字第313號
聲  請  人  臺灣桃園地方檢察署檢察官
受  刑  人  曾璽哲



上列聲請人因受刑人詐欺等案件，聲請撤銷緩刑之宣告（111年
度執聲字第1901號），本院裁定如下：
    主  文
聲請駁回。
    理  由
一、聲請意旨略以：受刑人曾璽哲因犯詐欺案件，經臺灣士林地
    方法院（下稱士林地院）於民國111年1月27日以110年度金
    訴字第139號判決處合計有期徒刑4年、併科罰金新臺幣（下
    同）1萬5,000元、緩刑2年，於111年3月5日確定在案。惟受
    刑人於緩刑前另犯詐欺等罪，經臺灣臺北地方法院（下稱臺
    北地院）、臺灣新竹地方法院（下稱新竹地院）分別以110
    年度審簡字第2097號、110年度訴字第793號、第794號、110
    年度金訴字第314號分別判處有期徒刑6月、緩刑2年、有期
    徒刑6月13次應執行1年8月、有期徒刑6月7次應執行1年2月
    ，分別於111年4月12日、111年4月7日、111年5月23日確定
    ，已合於刑法第75條之1第1項第1款所定撤銷緩刑宣告之原
    因，爰依刑事訴訟法第476條規定聲請撤銷緩刑之宣告等語
    。
二、按緩刑之宣告應撤銷者，由受刑人所在地或其最後住所地之
    地方法院檢察官聲請該法院裁定之，刑事訴訟法第476條定
    有明文。查本件受刑人現於法務部○○○○○○○執行中，有臺灣
    高等法院被告前案紀錄表在卷可稽，受刑人所在地係在本院
    管轄區域內，是本院有管轄權，先予敘明。
三、次按受緩刑之宣告，於緩刑前因故意犯他罪，而在緩刑期內
    受6月以下有期徒刑、拘役或罰金之宣告確定，足認原宣告
    之緩刑難收其預期效果，而有執行刑罰之必要者，得撤銷其
    宣告，刑法第75條之1第1項第1款定有明文。緩刑宣告是否
    撤銷，除須符合刑法第75條之1第1項各款之要件外，本條並
    採裁量撤銷主義，賦予法院撤銷與否之權限，特於第1項規
    定實質要件為「足認原宣告之緩刑難收其預期效果，而有執
    行刑罰之必要」，供作審認之標準。亦即於上揭「得」撤銷
    緩刑之情形，法官應依職權本於合目的性之裁量，妥適審酌
    受刑人所犯前後數罪間，關於法益侵害之性質、再犯之原因
    、違反法規範之情節是否重大、受刑人主觀犯意所顯現之惡
    性及其反社會性等情，是否已使前案原為促使惡性輕微之被
    告或偶發犯、初犯改過自新而宣告之緩刑，已難收其預期之
    效果，而確有執行刑罰之必要。
四、經查：
　　㈠受刑人前於109年10月10日犯詐欺取財罪及洗錢罪，經士林
      地院於111年1月27日以111年度金訴字第139號判決處應執
      行有期徒刑4月，併科罰金1萬5,000元，緩刑2年，於111
      年3月5日確定，緩刑期間自111年3月5日至113年3月4日止
      （下稱甲案）。惟受刑人於緩刑期前之109年10月11日再
      犯三人以上共同詐欺取財罪及洗錢罪，經臺北地院於111
      年2月25日以110年度審簡字第2097號判決處有期徒刑6月
      ，緩刑2年，於111年4月12日確定（下稱乙案）；復於緩
      刑期前之109年9月15至同年10月25日再犯三人以上共同詐
      欺取財罪及洗錢罪，經臺北地院於111年2月23日以110年
      度訴字第793號、第794號判決處應執行有期徒刑6月（共1
      3罪），應執行有期徒刑1年8月，於111年4月7日確定（下
      稱丙案）；再於緩刑期前之109年10月29日再犯三人以上
      共同詐欺取財罪及洗錢罪，經新竹地院於111年4月7日以1
      10年度金訴字第314號判決處有期徒刑6月（共7罪），應
      執行有期徒刑1年2月，於111年5月23日確定（下稱丁案）
      等情，有前揭各該判決書及臺灣高等法院被告前案紀錄表
      在卷可佐，是受刑人於緩刑期前因故意犯他罪，而在緩刑
      期內受6月以下有期徒刑宣告確定之情形，堪以認定。
　　㈡惟本院仍須審酌「足認原宣告之緩刑難收其預期效果，而
      有執行刑罰之必要」之實質要件，茲說明如下：
　　　⒈受刑人所犯甲案至丁案之犯罪行為，均係依詐欺集團成
        員「Vincent」指示，持提款卡提領被害人遭詐欺款項
        並放置指定地點，而受刑人所犯甲案至丁案之犯罪時間
        分別為109年10月10日（甲案）、109年10月11日（乙案
        ）、109年9月15至同年10月25日（丙案）、109年10月2
        9日（丁案），此有各該判決書在卷可參，可見受刑人
        所犯甲案至丁案之犯行，係屬同一詐欺集團、同一時期
        所為，分別經偵查、起訴，嗣先後判決確定，此與甲案
        已開始偵查相當期間，甚至遭起訴後，仍不知悔改、警
        惕，復再犯相同犯行之情形，顯然有別。
　　　⒉又受刑人所犯甲案經士林地院判決為緩刑宣告時，另有
        相同犯罪情節之乙案至丁案分別繫屬於臺北地院、新竹
        地院審理中，此有臺灣高等法院被告前案紀錄表存卷可
        憑，是甲案法院審理後，參酌受刑人與甲案之告訴人達
        成和解，並願分期給付損害賠償，仍酌情給予緩刑宣告
        ，足見受刑人所犯之乙案至丁案犯行已為甲案法院為宣
        告緩刑時予以審酌。則甲案法院於宣告緩刑之際，已知
        悉受刑人所為乙案至丁案犯行，並預見乙案至丁案罪刑
        將於甲案緩刑期內確定，經審酌後仍為甲案緩刑之諭知
        ，並非於宣告緩刑時，未預知受刑人於緩刑前之犯罪將
        於緩刑期內確定，自不能僅因受刑人所犯乙案至丁案嗣
        於甲案緩刑期內受有期徒刑之宣告確定，遽認甲案緩刑
        之宣告難收其預期效果，而有執行刑罰之必要。
　　　⒊此外，聲請人除提出上開甲案至丁案之判決外，復未提
        出其他證據資料釋明本件有何「足認原宣告之緩刑難收
        其預期效果，而有執行刑罰之必要」。
　　㈢從而，本件尚難僅憑受刑人所犯乙案至丁案，而認受刑人
      所受甲案之緩刑宣告難收其預期效果，而有執行刑罰之必
      要。聲請人聲請撤銷受刑人緩刑之宣告，為無理由，應予
      駁回。
五、依刑事訴訟法第220條，裁定如主文。 
中　　華　　民　　國　　111 　年　　11　　月　　16　　日
                  刑事第十八庭  法  官  羅文鴻
以上正本證明與原本無異。
如不服本裁定，應於裁定送達後5 日內向本院提出抗告狀。
　　　　　　　　　　　　　　　  書記官　林佳穎
中　　華　　民　　國　　111 　年　　11　　月　　17　　日